臺灣花蓮地方法院刑事判決　　　　　　　　　　　　　九十三年度訴字第一一五號
　　公　訴　人　臺灣花蓮地方法院檢察署檢察官
　　被　　　告　丙○○
　　被　　　告　己○○
　　被　　　告　乙○○
　　右三人共同
　　選任辯護人　簡燦賢律師
右列被告等因貪污治罪條例案件，經檢察官提起公訴（八十九年度偵字第六九九號）
，本院判決如左：
    主  文
己○○、乙○○均無罪。
丙○○部分，公訴不受理。
    理  由
壹、公訴意旨略以：被告丙○○於民國八十四年至八十八年間，擔任台灣省水土保持
    局（下稱水保局）第六工程所（下稱第六工程所）第一課課長，為依據法令從事
    公務之人員。被告乙○○係丙○○之妻。被告己○○（原名林章田）則係三晉土
    木包工業之負責人。丙○○於擔任第六工程所第一課課長期間，負責花蓮縣農地
    水土保持、推廣處理、農地附屬工程（包括農路、園內道、環境綠美化等）等工
    作，明知依據水保局工務事務處理要點，新台幣（下同）一百萬元以下之小型工
    程發包，得公開比價，得指定、通知三家殷實廠商比價。然丙○○與乙○○竟共
    同基於收賄之概括犯意，除由己○○向其承租花蓮市○○路四二四號房屋，以為
    三晉土木包工業之登記處所（然未在該處營業）外，並自八十四年起至八十七年
    止，以支付乙○○薪資之方式，共支付乙○○三十八萬八千五百元之賄款，而丙○○為使己○○能順利承作第六工程所如附表一所示之七件工程，竟違背上開要
    點之規定，違法簽請由與己○○關係良好之芳益土木包工業、國睦土木包工業與
    三晉土木包工業共同參與比價，並違法指示第六工程所之技工陳米妹，將應寄給
    芳益、國睦土木包工業之標單等文件寄至花蓮縣壽豐鄉○○路○段十三號三晉土
    木包工業之實際營業處，佯作比價通知，並由己○○以代陪標廠商出押標金、填
    寫標單等方式圍標工程，而無論何家得標，實際上均由三晉土木包工業承作，共
    計圖利己○○七件工程，金額四百八十三萬三千元。被告丙○○復基於圖利峻興
    土木包工業負責人林永圖（另為不起訴處分）之概括犯意，為使林永圖能順利承
    作如附表二所示之工程，竟違背上開要點之規定，違法簽請由與林永圖關係良好
    之建宏土木包工業、冠俊土木包工業與峻興土木包工業共同參與比價，而無論何
    家得標，實際上均由峻興土木包工業承作，共計圖利林永圖十九件工程，金額共
    一千三百七十七萬八千元，因認被告丙○○、乙○○所為均涉犯貪污治罪條例第
    四條第一項第五款之違背職務收取賄賂罪嫌；被告丙○○另涉犯有同條例第六條
    第一項第四款之圖利罪嫌；被告己○○所為，係犯同條例第十一條第二項行賄罪
    嫌。
貳、證據能力部分：
一、按「被告以外之人於審判外之言詞或書面陳述，除法律有規定者外，不得做為證
    據。」；「被告以外之人於檢察事務官、司法警察官或司法警察調查中所為之陳
    述，與審判中不符時，其先前之陳述具有較可信之特別情況，且為證明犯罪事實
    存否所必要者，得為證據。」；「被告以外之人於審判中死亡者；或於審判中滯
    留國外或所在不明而無法傳喚或傳喚不到者，其於檢察事務官、司法警察官或司
    法警察調查中所為之陳述，經證明具有可信之特別情況，且為證明犯罪事實之存
    否所必要者，得為證據。」刑事訴訟法第一百五十九條第一項、第一百五十九條
    之二分別定有明文。茲就證據能力之有無敘述如下：
  (1)證人庚○○、陳米妹、林秋容、蘇丁財、劉三枝於戊○○之證詞：
    公訴人雖提出證人庚○○、陳米妹、林秋容、蘇丁財、劉三枝於法務部調查局東
    部機動工作組（以下簡稱戊○○）接受詢問時之筆錄作為證據，被告之辯護人則
    否認上開證人於戊○○之警詢筆錄之證據能力，惟公訴人於本院審理時已陳明捨
    棄傳喚證人庚○○、陳米妹、林秋容、蘇丁財到庭作證（見本院卷第一四四頁、
    第二三六頁），亦未聲請傳喚證人劉三枝到庭作證，故上開證人於戊○○之筆錄
    乃屬於被告以外之人於審判外之陳述，依刑事訴訟法第一百五十九條第一項之規
    定，應認為無證據能力。
  (2)證人丑○○、壬○○於戊○○之證詞：
    證人丑○○於本院審理時對於其所承辦之中坑園內道附屬工程、文蘭灌溉工程等
    工程是由其書寫簽呈，再由課長即被告丙○○指定國睦、芳益、三晉廠商比價等
    情，與其於戊○○詢問時供述之內容相符，並無不一致之情形；證人壬○○即國
    睦土木包工業實際負責人於本院審理時證稱有參與投標第六工程所之工程，並未
    借牌給被告己○○等語，與其在戊○○詢問時所述之內容大致相符，故參酌前開
    刑事訴訟法第一百五十九第一項、第一百五十九條之二之規定，證人丑○○、壬○○於戊○○之證詞，應認為無證據能力。
  (3)證人寅○○於戊○○之證詞：
    證人寅○○於本院審理時否認第六工程所有何圍標之情形等語（見本院卷第二一
    二頁起），與其在戊○○詢問時所述其承辦之工程都是由三晉林章田（即被告己○○）承作，明顯有圍標之情形，但因是課長丙○○指定之廠商，所以其明知如
    此亦不敢制止等語有不符之情形，惟其於本院審理時亦坦承於戊○○詢問時並未
    遭到刑求（見本院卷第二一四頁），則其上開筆錄應係出於自由意志而為之陳述
    應可認定，再參酌證人邱仁添、被告己○○於戊○○詢問時均供稱三晉土木包工
    業有向芳益、國睦土木包工業借牌投標等語，堪認證人寅○○於戊○○所述有圍
    標之情形等語有特別可信之情形，且為證明犯罪事實所必要之證據，故參酌前述
    刑事訴訟法第一百五十九第一項、第一百五十九條之二之規定，應認為證人寅○○於戊○○之證詞有證據能力。
  (4)證人邱仁添（原名癸○○）於戊○○之證詞：
    證人邱仁添於本院審理時證稱其所經營之芳益土木包工業牌照沒有借給被告己○○去承標工程，伊有參加第六工程所之工程投標，押標金不是被告己○○出的等
    語（見本院卷第二四一頁起），與其於戊○○詢問時所述並未參與投標第六工程
    所之工程，是被告己○○向伊借用芳益的牌照、公司大小章後去參與甲○○發包
    之工程，所有投開標及出具押標金之相關事宜，均由林章田全權處理等語不符，
    惟參酌被告己○○於戊○○詢問時供稱：我與國睦、芳益是同行，業務相互支援
    ，甲○○之工程雖有以國睦、芳益的名義得標，但工程款還是由我具領，押標金
    當然也是由我代出等語，所述與證人邱仁添於戊○○詢問時之證詞相符，堪認證
    人邱仁添於戊○○之證詞有特別可信之情形，且為證明犯罪事實所必要之證據，
    故參酌前述刑事訴訟法第一百五十九第一項、第一百五十九條之二之規定，應認
    為證人邱仁添於戊○○之證詞有證據能力。
  (5)被告己○○於戊○○之詢問筆錄：
    被告己○○於戊○○之詢問筆錄，對被告己○○而言，並非審判外之供述，無刑
    事訴訟法第一百五十九條第一項傳聞證據之適用；惟對於被告乙○○而言，仍屬
    被告以外之人之供述，應有傳聞證據及其例外規定之適用。而被告己○○於本院
    審理時以證人身分具結後證稱：未曾給付薪資給乙○○，乙○○是因為勞保問題
    而加入三晉的勞保，事實上乙○○均未在三晉工作，亦未領取薪資等語，與其在
    戊○○詢問時所述有僱用乙○○為臨時工，每年支付給乙○○約十萬元作為工資
    等語不符，惟本件公訴人並未提出被告乙○○確實自被告己○○處領取工資之證
    據，依一般經驗法則，因為勞保問題而虛偽加入公司行號者亦所在多有，故被告
    己○○於戊○○之詢問筆錄難認有何特別可信之情形。公訴人雖請求勘驗被告己○○於戊○○製作筆錄時之錄音帶以證明有特別可信之情形，惟縱然被告己○○
    於戊○○詢問時有為上開陳述，亦不足以佐證其於戊○○之證詞有何特別可信之
    情形，故公訴人請求勘驗被告己○○於戊○○之錄音帶尚無必要。從而，參照前
    揭刑事訴訟法第一百五十九條第一項、第一百五十九條之二之規定，被告己○○
    於戊○○之詢問筆錄，對於被告乙○○而言應認為無證據能力。
  (6)壽豐鄉農會活期存款取款憑條、匯款申請書、收入傳票等影本資料：
    公訴人提出上開證據欲證明被告己○○與乙○○、方穗英間金錢往來之事實，辯
    護人則抗辯上開證據與本案無關連性，惟被告己○○與乙○○間均為本案之共同
    被告，則被告己○○與乙○○或其姐方穗英間之金錢往來情形，尚難認為與本案
    毫無關連，故上開壽豐鄉農會活期存款取款憑條、匯款申請書、收入傳票等影本
    資料應認為有證據能力。
參、認定被告己○○、乙○○無罪之理由：
一、按犯罪事實應依證據認定之，無證據不得認定其犯罪事實；又不能證明被告犯罪
    者，應諭知被告無罪之判決，刑事訴訟法第一百五十四條第二項、第三百零一條
    第一項分別定有明文。又事實之認定，應憑證據，如未能發現相當證據，或證據
    不足以證明，自不能以推測或擬制之方法，為裁判基礎（最高法院四十年台上字
    第八六號判例參照）。再者，認定不利於被告之事實，須依積極證據，苟積極證
    據不足為不利於被告事實認定時，即應為有利於被告之認定，更不必有何有利之
    證據（最高法院三十年上字第八一六號判例）；而所謂「積極證據足以為不利被
    告事實之認定」係指據為訴訟上證明之全盤證據資料，在客觀上已達於通常一般
    之人均不致於有所懷疑，而得確信被告確曾犯罪之程度，若未達到此一程度，而
    有合理懷疑之存在時，即無從為有罪之認定（最高法院七十六年台上字第四九八
    六號判例）。
二、訊據被告己○○、乙○○均矢口否認有何交付、收受賄賂之行為，被告己○○辯
    稱：伊並未向被告丙○○或乙○○行賄，伊與丙○○是普通朋友，因丙○○熱心
    助人，乃將其位於花蓮縣花蓮市○○路四二四號房屋借伊作為三晉土木包工業之
    登記營業處所，伊每月給乙○○二萬元是給付貸款本息，與方穗英之資金往來也
    是償還借款；伊並未僱用乙○○在三晉工作，亦未付給乙○○任何薪資等語。被
    告乙○○辯稱：因己○○沒有房子，所以將位於花蓮市○○路四二四號房屋借給
    己○○登記為營業處所，但未收租金，也未在三晉土木包工業任職或領取薪資等
    語。辯護人為被告己○○、乙○○辯稱：被告乙○○和丙○○並沒有違背職務上
    的犯意聯絡或行為分擔，被告丙○○不一定會把工程投標的情形一一告訴被告乙○○；而被告己○○確實有申報乙○○三十八萬薪資，但是並沒有証據証明己○○有將三十八萬元交付乙○○，另外證人丁○○、辛○○都證稱是因為加入三晉
    勞保才書面申報有薪資收入，頂多涉及逃漏稅捐，不能認為是賄款；又乙○○將
    房屋借給己○○貸款，所以並不是乙○○借錢給己○○，雖然每月給付二萬元與
    銀行應繳金額有些許不符，被告乙○○已經說明因為林章田第一期繳了二萬五千
    元，之後按期繳二萬元可以從之前多付的部分補足，本案的證據或許顯示被告林
    章田有借牌圍標情形，但是與本案起訴行賄或收受賄賂部分並無關連等語。
三、本件公訴人認被告己○○、乙○○涉有行賄、收賄之犯行，是以下列證據為其論
    據：丙○○夫婦八十四年至八十七年綜合所得稅核定通知書、丙○○指定廠商簽
    呈影本、工程押標金一覽表、林永圖代出押標金資料、己○○代出押標金資料、
    己○○代收工程款資料、峻興土木、三晉土木圍標工程比價紀錄資料、壽豐鄉農
    會活期存款取款憑條、匯款申請書、收入傳票等影本資料、證人丑○○、庚○○
    、子○○、林永圖於偵查中之供述、證人寅○○、邱仁添於戊○○及偵查中之供
    述、被告丙○○、乙○○於戊○○及偵查中之供述、被告己○○於戊○○（對被
    告己○○仍有證據能力）及偵查中之供述。經查：
  (1)依卷附被告乙○○與其夫丙○○八十四年至八十七年綜合所得稅核定通知書影本
    （見八十九年度他字第四十號卷第六二頁至六三頁），被告乙○○雖有申報自三
    晉土木包工業領有十二萬元、十萬七千五百元、六萬一千元不等之薪資所得，惟
    被告乙○○堅詞否認向三晉土木包工業領取前開薪資，辯稱只是為了勞保之關係
    而加入三晉，且證人丁○○、辛○○亦為了辦理勞保而加入三晉，與伊的情形相
    同等語，而被告己○○於檢察官偵查中及本院審理時亦否認僱用乙○○或給付其
    任何薪資，再參酌證人丁○○於本院審理時亦證稱其並未受僱於三晉土木包工業
    ，以前在工廠工作有勞保，後來工廠沒做，就將勞保轉到三晉等語（見本院卷第
    一六二頁），證人辛○○則證稱其夫有為其辦理勞保，但不知是加入那一家公司
    等語（見本院卷第一六八頁），而公訴人復未能提出乙○○確實領有上開薪資之
    匯款資料以供佐證，則被告乙○○所辯是為了勞保而掛名在三晉工作，實際上並
    未領取薪資等情，非無可能。退步言之，縱然認為被告乙○○確實領有前開薪資
    ，惟依一般經驗法則，行賄者或收賄者為避免金錢賄賂之行為被發現，採取秘密
    交易以避人耳目已唯恐不及，豈有再明目張膽申報為薪資所得？又前開薪資所得
    如何認為即是被告己○○圍標工程所交付之賄款？公訴人均未能提出確切之證據
    以資證明。從而，僅依被告乙○○與其夫丙○○八十四年至八十七年綜合所得稅
    核定通知書影本所載被告乙○○領有三晉土木包工業前開薪資等情，尚未能使本
    院獲得確切之心證以認定被告乙○○或丙○○確實自被告己○○處收取賄賂之事
    實。
  (2)卷附被告丙○○指定廠商簽呈影本（見前開他字卷第十頁起）中，被告丙○○雖
    有指定國睦、三晉、芳益土木包工業進行比價之情形，另依卷附工程押標金一覽
    表、己○○代出押標金資料（見前開他字卷第十七頁、第二四頁至第四十二頁）
    、己○○代收工程款資料（見前開他字卷第四七頁至第六十一頁）、三晉土木工
    程比價紀錄資料（見前開他字卷第七十頁至第八十頁），其中八十七年度中興灌
    溉工程雖由國睦、三晉、芳益三家土木包工業參與比價，最後由國睦土木包工業
    得標，惟上開國睦、三晉、芳益所提出之押標金支票分別為被告己○○所有之台
    灣銀行ＦＦ0000000至六一九號連號之支票，再參酌證人邱仁添於戊○○
    詢問時所述其並未參與投標第六工程所之工程，是己○○向伊借用芳益的牌照、
    公司大小章後去參與甲○○發包之工程，所有投開標及出具押標金之相關事宜，
 均由己○○全權處理等情，以及被告己○○於戊○○詢問時自白與國睦、芳益土
    木包工業間互相支援、工程款由伊具領，押標金亦由其代出等語，堪認被告己○○確實有向國睦、芳益土木包工業借牌圍標之情形（惟現行政府採購法第八十七
    條第五項係於九十一年二月六日修正公布，本件行為時在修正前，尚無政府採購
    法第八十七條第五項之適用）無訛，被告己○○、壬○○於本院審理時所辯稱並
    無借牌圍標之情形，尚無可採。惟被告己○○堅決否認有何行賄被告丙○○或乙○○之情形，亦不知被告丙○○為何指定三晉等三家廠商比價等語，而被告乙○○雖為被告丙○○之配偶，但其對於被告丙○○與己○○之間關於工程招標比價
    、如何指定廠商等程序，未必參與介入，亦無積極證據足認其與被告丙○○間有
    何謀議故意指定三晉、國睦、芳益等三家廠商比價之情形，從而被告己○○與國
    睦、芳益土木包工業間縱有圍標之情形，亦尚難據以推論被告乙○○必有收賄或
    共同圖利被告己○○之犯行。
  (3)公訴人雖提出卷附壽豐鄉農會活期存款取款憑條、匯款申請書、收入傳票等影本
    資料（見戊○○卷第一五一頁至一五四頁、第一六０頁、第一六四、一六五頁、
    前開他字卷第六四頁至第六七頁），以證明被告己○○與乙○○、乙○○之姐方
    穗英間有金錢往來之事實，而被告己○○、乙○○亦不諱言彼此間有金錢借貸往
    來之事實，再參酌被告乙○○於八十一年間尚提供其子王錦堂所有位於花蓮市○○○街十二號房屋向保證責任花蓮第二信用合作社貸款一百五十萬元，貸款金額
    撥入乙○○帳戶後，復由被告己○○提領一百五十萬元，此有前開合作社九十四
    年五月十二日花二信發字第四四二號函及檢送之放款明細分類帳、支票影本各一
    份附卷可按，足見彼等自八十一年起即有密切金錢往來之事實。惟上開金錢往來
    之原因可能甚多，故公訴人提出前開壽豐鄉農會活期存款取款憑條等資料，客觀
    上亦僅能證明被告己○○與乙○○、方穗英間有密切之金錢往來關係，然亦不足
    以推定被告己○○因圍標工程而有行賄之事實。
  (4)證人丑○○於偵查中及本院審理時雖均證稱其所承辦之中坑園內道附屬工程、文
    蘭灌溉工程等工程是由其書寫簽呈，再由課長即同案被告丙○○指定國睦、芳益
    、三晉廠商比價等情；證人壬○○於本院審理時證稱有參與投標第六工程所之工
    程，並未借牌給被告己○○等語；證人庚○○於偵查中證稱：指定廠商都是課長
    批示的，因為調查單位將幾家廠商集中起來，才覺得都是這幾家廠商在做等語；
    證人子○○於偵查中證稱：選擇廠商是尊重業務課的意見，因為我們一年有一百
    八十多件工程，我無法得知那些廠商是符合這些要件等語，依證人丑○○、壬○○、庚○○、子○○上開證詞，僅能證明擔任課長之被告丙○○有指定國睦、芳
    益、三晉三家土木包工業比價之事實，惟對於被告丙○○與被告乙○○是否明知
    為三晉等三家廠商圍標而故意指定三晉等三家廠商進行比價或收取賄賂等情並不
    能為確切之證明，尚難為不利於被告己○○、乙○○之認定。
  (5)又證人邱仁添於戊○○詢問時雖坦承被告己○○有向伊借用芳益的牌照、公司大
    小章後去參與甲○○發包之工程，所有投開標及出具押標金之相關事宜，均由己○○全權處理等情；證人寅○○於戊○○詢問時供稱其承辦之工程都是由三晉被
    告己○○承作，明顯有圍標之情形，但因是課長丙○○指定之廠商，所以其明知
    如此亦不敢制止等語，惟彼等證詞僅得證明被告己○○有借用芳益或國睦之牌照
    參與比價之事實，已如前述，並不能進一步作為被告己○○有何行賄被告丙○○
    或乙○○之證據。
  (6)被告丙○○於戊○○及偵查中均供稱：其雖有簽呈上簽擬指定三晉、國睦、芳益
    等三家廠商進行比價，惟均是先口頭請示所長子○○後，才在簽呈上簽擬比價之
    時間及廠商；其有將位於花蓮縣花蓮市○○路四二四號之房屋借予己○○登記為
    三晉土木包工業之營業處所；其妻乙○○有在三晉土木包工業掛名工作以辦理勞
    保，但實際上並未領取任何薪水等語，另被告乙○○於戊○○及偵查中則供稱其
    有以在三晉工作的名義辦理勞保，但未領過己○○之薪水，其與己○○之間有多
    筆金錢借貸往來，但並非賄款等語，參酌前述被告乙○○、己○○間自八十一年
    間起即有金錢往來之事實，可知被告己○○與丙○○、乙○○間關係匪淺，自難
    將彼等之間之金錢往來遽予認定為賄款。又被告己○○於戊○○詢問時雖自承有
    給付乙○○每年十萬元之薪資等語，惟公訴人並未能提出被告乙○○確實自被告
    己○○處領取工資之證據，而因為勞保問題而虛偽加入公司行號者亦所在多有，
    故被告己○○於戊○○之前開供述亦極可能係為避免觸犯逃漏稅捐之犯行而故為
    不實之供述，且被告己○○所述給付給被告乙○○者為薪資，亦非賄賂，故尚難
    據以認定被告己○○有以薪資之名義給付被告乙○○賄款之事實。
  (7)又被告乙○○雖於八十一年間提供其子王錦堂所有位於花蓮市○○○街十二號房
    屋向保證責任花蓮第二信用合作社貸款一百五十萬元，貸款金額撥入乙○○帳戶
    後，復由被告己○○提領一百五十萬元，已如前述，而依前開合作社檢送之放款
    明細分類帳所示，被告乙○○自八十一年間起至八十七年間每月應繳納之本息均
    為二萬餘元不等，與被告己○○每月給付之二萬元不符，惟上開貸款之時間是八
    十一年間，而本件公訴人起訴之圍標工程之時間為八十四年至八十八年間，時間
    相距三年左右，尚難認為被告己○○於八十一年間即知悉可於八十四年圍標工程
    而事先支付賄款，故縱然被告己○○所支付每月二萬元之金額與應付之貸款本息
    不符，亦無從認為是屬於賄款或其他圖利被告己○○之證據。
  (8)又行政院公共工程委員會九十四年一月十八日工程企字第０九四００００九七七
    ０號函雖說明：機關如無適法理由而長期指定特定的某三家或三家以上之廠商進
    行比價，違反政府採購法第六條第一項、第二十二條、第四十九條、同法施行細
    則（八十八年五月二十一日發布）第二十三之一及中央機關未達公告金額採購招
    標辦法（八十八年四月二十六日發布）第二條第一項第一款、第二款之規定等語
    。惟政府採購法係於八十七年五月二十七日制定公布，而起訴之三晉土木包工業
    最後涉及圍標之八十八年度鯉魚潭灌溉工程是在八十七年九月二十一日由承辦人
    寅○○簽辦，此有簽呈一份在卷可按（見前開他字卷第十五頁），且上開規定均
    係在規範機關或辦理採購相關人員應遵守之事項，縱然承辦人員有違背上開規定
    之情形，亦難推認為身為廠商之被告己○○或僅身為被告丙○○配偶之乙○○必
    定知悉上開規定，進而為行賄或收賄之犯行。
  (9)至於公訴人所提出之林永圖代出押標金資料、峻興土木工程比價紀錄資料、證人
    林永圖於偵查中之供述等證據，均為被告丙○○是否涉嫌圖利峻興土木包工業負
    責人林永圖之證據，與被告乙○○、己○○是否涉及收受、交付賄賂之事實無關
    ，故不再贅述。
  (10)此外，復查無其他積極證據證明被告己○○或乙○○有何行賄或收受賄賂之犯行
    ，彼等犯罪不能證明，自應為被告己○○、乙○○無罪之諭知。
肆、被告丙○○公訴不受理部分：
    按被告死亡者，應諭知不受理之判決，刑事訴訟法第三百零三條第五款定有明文
    。經查被告丙○○業於民國九十四年一月二十二日死亡，此有財團法人佛教慈濟
   綜合醫院死亡證明書一紙附卷可按（見本院卷第一二三頁），依照上開說明，爰
    就被告丙○○部分不經言詞辯論，逕為不受理之判決。
伍、被告己○○、乙○○、證人丁○○、辛○○另涉及共同業務上登載不實文書及違
    反稅捐稽徵法之犯行，另函請台灣花蓮地方法院檢察署檢察官偵辦，附此敘明。
據上論斷，應依刑事訴訟法第三百零一條第一項、第三百零三條第五款、第三百零七
條，判決如主文。
本案經檢察官許建榮到庭執行職務。
中      華      民      國    九十四    年      六      月     三十     日
                              臺灣花蓮地方法院刑事第二庭
                                  審判長法官  林  碧  玲
                                        法官  陳  世  博
                                        法官  俞  秀  美
右正本證明與原本無異。
如對本判決不服，應於送達後十日內，向本院提出上訴狀。（應抄附繕本）
                                  法院書記官
中      華      民      國    九十四    年      六      月     三十     日
